臺灣桃園地方法院刑事交通事件裁定　　 93年度交聲字第616號
原處分機關　交通部公路總局臺北區監理所
異　議　人　甲○○　男　44歲.
上列異議人因違反道路交通管理處罰條例案件，對於交通部公路
總局臺北區監理所民國93年7月29日所為之處分（原處分案號：
北監營字第裁40─AI0000000 號）向臺灣板橋地方法院聲明異議
，經臺灣板橋地方法院裁定管轄錯誤移送本院，本院裁定如下：
    主  文
原處分撤銷。
甲○○不罰。
    理  由
一、原處分意旨略以：臺北市政府警察局信義分局交通隊於民國
    90年12月4 日5 時1 分許，在臺北市○○路○段一四九巷，
    查獲車牌號碼為3 Ｂ－139 號之營業用小客車，因「行車速
    限50公里，經測時速67公里，超速17公里未滿20公里」，經
    該分局於90年12月20日以北市警交大字第AI0000000 號違反
    道路交通管理事件通知單舉發該車所有人日安交通股份有限
    公司（以下簡稱日安公司），嗣日安公司提供其與本件異議
    人甲○○之租賃契約書等相關資料向台北市交通事件裁決所
    申訴，依違反道路交通管理事件統一裁罰基準及處理細則第
    24條、第26條規定辦理轉歸予駕駛人甲○○，而經本所於93
    年7 月29日以北監營字第裁40－AI0000000 號裁決書逕行裁
    決，依道路交通管理處罰條例第40條第1 項之規定，裁處異
    議人罰鍰新臺幣（下同）1700元。
二、聲明異議意旨則略以：異議人自90年8 月31日止就無再駕駛
    職業小客車，並轉任保全公司上班，上開違規行為非異議人
    所駕駛之違規行為，爰請求撤銷原處分云云。
三、經查：本件日安公司所提出之計程車租賃合約書簽訂日期為
    90年5 月15日、期間自90年5 月15日起至92年11月14日，每
    日租金800 元，此有該合約書附卷可稽，惟本件異議人除本
    件日安公司辦理轉嫁歸責而經原處分機關裁罰外，尚有因90
    年11月8 日駕駛車牌號碼為5 Ｂ－695 號之營業用小客車，
    在台北市○○○路○段之行人穿越道停車之交通違規行為，
    及於90年12月9 日22時17分許，駕駛車牌號碼7 Ｂ－821 號
    營業用小客車，在台北縣三重市中山高架橋上（往北）行車
    限速60公里、經測速77公里超速17公里未滿20公里之交通違
    規行為，而經上開5 Ｂ－695 號之營業用小客車之所有人慶
    鴻交通有限公司（以下簡稱慶鴻公司），提出與本件異議人
    於90年7 月15日簽訂之計程車租賃合約書（期間自90年7 月
    15日起至92年11月14日、每日租800 元）；及經上開7 Ｂ－
    82 1號之營業用小客車之所有人盛泰交通有限公司（以下簡
    稱盛泰公司），提出與本件異議人於90年9 月1 日簽訂之計
    程車租賃合約書（期間自90年5 月15日起至92年11月14日、
    每日租800 元），並均辦理轉嫁，且經原處分機關裁罰本件
    異議人之案件（前案經本院於94年1 月26日，以93年度交聲
    字第629 號裁定撤銷原處分；後案經臺灣板橋地方法院於93
    年12月7 日，以93年度交聲字第947 號裁定撤銷原處分），
    此有慶鴻公司之申請書、計程車租賃合約書、臺北市政府警
    察局大安分局90年11月16日北市警交大字第AN0000000 號舉
    發違反道路交通管理事件通知單、原處分機關93年7 月29日
    以北監營字第裁40─AN0000000 號裁決書等影本，及本院93
    年度交聲字第629 號裁定、臺灣板橋地方法院93年度交聲字
    第947 號裁定附卷可稽。經核閱日安公司、慶鴻公司提出之
    與本件異議人所簽訂之計程車租賃合約書，可認二者之契約
    格式條文均相同，租金均相同，租賃期間有28個月重複，再
    佐以日安公司與盛泰公司、慶鴻公司之設立地址（即臺北市
    萬華區○○路226 號）亦均相同一情，顯見與常理相違，此
    外本件異議人尚有多件於90年、91年間之交通違規行為，且
    均因營業用小客車所有人以計程車租賃合約書申請辦理將轉
    嫁歸責予本件異議人之聲明異議案件，共十八件，目前均經
    臺灣板橋地方法院認無管轄權而裁定移轉本院交通法庭審理
    ，此有臺灣高等法院被告全國前案紀錄表在卷可稽，然異議
    人實應無同時承租多輛計程車而駕駛之可能及必要，況本院
    傳訊日安公司負責人潘靜仔，經依上開日安公司設立地址送
    達審理期日傳票，遭以原址查無此公司為由退回，而潘靜仔
    並無到庭說明或提出其他積極證據證明本件交通違規行為確
    實為本件異議人所駕駛，又經本院另案向臺北市政府函調慶
    鴻公司之公司登記資料，經該府函覆並無慶鴻公司之登記資
    料，此亦有臺北市政府94年1 月13日府建商字第0940035960
    0 號函在卷可參，是以上述計程車租賃合約書之真實性顯有
    疑義，足認本件異議人上開辯解，尚非無據。從而，本件異
    議人應非實際違規行為人，原處分機關未予詳查，遽予裁罰
    ，尚有未恰，本件異議為有理由，爰將原處分撤銷，並為不
    罰之諭知。
四、據上論斷，應依道路交通管理處罰條例第87條第2 項，道路
    交通案件處理辦法第20條前段，裁定如主文。
中　　華　　民　　國　　94　　年　　2 　　月　　18　　日
                        臺灣桃園地方法院交通法庭
                                法  官　黃永定
以上正本證明與原本無異。
如不服本裁定，應於送達後5 日內，向本院提出抗告狀。
                                書記官　施春祝
中　　華　　民　　國　　94　　年　　2 　　月　　18　　日
